【裁判字號】    89,上訴,1565
【裁判日期】    890926
【裁判案由】    毒品危害防制條例
【裁判全文】
臺灣高等法院臺中分院刑事判決                  八十九年度上訴字第一五六五號
    上  訴  人
    即  被  告  乙○○
右上訴人因違反毒品危害防制條例案件，不服臺灣台中地方法院八十九年度訴字第一
四九八號中華民國八十九七月二十日第一審判決（起訴案號：臺灣台中地方法院檢察
署八十九年度毒偵字第四一一一號），提起上訴，本院判決如左：
      主  文
上訴駁回。
      事實及理由
一、本案經本院審理結果，認第一審判決認事用法及量刑均無不當，應予維持，並引
    第一審判決書記載之事實、證據及理由。（如附件）
二、被告蔡玟娟上訴意旨略以：原審量刑過重，請求減輕，且扣案之含有海洛因之袋
    子非伊所有云云。惟查：(一)被告基於概括犯意，自八十九年五月底起至八十九年
    六月十日止，連續在台中市○○街十三巷二二號一樓內，以將第一級毒品海洛因
    摻在香煙內燃燒後抽吸之方式，施用海洛因多次，嗣於八十九年六月十日十八時
    三十分許，在上址為警查獲，並扣得含有海洛因殘餘之袋子一個之事實，業據其
    於警訊中及原審法院審理時坦承不諱，復有含海洛因殘餘之袋子一個扣案足憑。
    (二)被告前因施用毒品案件，經強制戒治交付保護管束期滿，由台灣台中地方法院
    檢察署檢察官於八十九年二月二十六日以八十九年度戒毒偵字第九九號為不起訴
    處分確定等情，有該不起訴處分書一份附卷可佐，其於上開不起訴處分後五年內
    再犯施用毒品之事證已臻明確，被告犯行應堪認定。
三、被告於五年內再為本件犯行，原審以：被告多次施用第一級毒品之犯行，時間緊
    接、方法相同，觸犯構成要件相同之罪名，顯係基於概括犯意為之，應依連續犯
    規定論以一罪，並加重其刑；再被告於八十六年間，曾因違反麻醉藥品管理條例
    罪及侵占罪，經原審及台灣南投地方法院分別判處有期徒刑三月、五月，應執行
    有期徒刑六月，於八十八年六月九日執行完畢，其於有期徒刑執行完畢後，五年
    以內，再犯本件有期徒刑之罪，為累犯，依刑法第四十七條規定，遞加重其刑，
    並審酌被告犯後坦認所為、頗具悔意，及所為並未積極侵害他人權益等情狀，量
    處有期徒刑十月，原審量刑尚稱妥適。而扣案之含海洛因殘餘之袋子一個，因海
    洛因已無法剝離，應依毒品危害防制條例第十八條第一項前段規定，併予宣告沒
    收銷燬，與是否為被告所有並無關連，被告上訴顯無理由，應予駁回。
四、據上論斷，應依刑事訴訟法第三百七十三條、第三百六十八條，判決如主文。
本案經檢察官甲○○到庭執行職務。
中      華      民      國    八十九     年      九     月    二十六    日
                                  臺灣高等法院臺中分院刑事第四庭
                                        審判長法  官  洪  耀  宗
                                              法  官  吳  重  政
                                              法  官  劉  登  俊
右正本證明與原本無異。
如不服本判決應於收受送達後十日內向本院提出上訴書狀，其未述上訴之理由者並
得於提起上訴後十日內向本院補提理由書（均須按他造當事人之人數附繕本）。
                                              書記官  吳  麗  慧
中      華      民      國    八十九     年      九     月    二十七    日
                                                                        Ｃ


司法院資訊處製作；財團法人民間司法改革基金會備份。
